【裁判字號】    97,消債更,1937
【裁判日期】    980430
【裁判案由】    更生事件
【裁判全文】
臺灣板橋地方法院民事裁定          97年度消債更字第1937號
聲  請  人  甲○○
代  理  人  林淑娟律師
上列當事人因消費者債務清理事件聲請更生，本院裁定如下：
    主  文
聲請人甲○○自中華民國九十八年四月三十日下午五時起開始更
生程序。
本件得由司法事務官進行更生程序。
    理  由
一、按法院開始更生程序之裁定，應載明其年、月、日、時，並
    即時發生效力；又法院裁定開始更生或清算程序後，得命司
    法事務官進行更生或清算程序，消費者債務清理條例第45條
    第1 項、第16條第1 項前段分別定有明文。
二、本件聲請人主張：其因負債信用卡等債務合計新台幣（下同
    ）737,410元，有不能清償之情事，並曾於民國97年9月間提
    出債權人清冊，以書面向最大債權金融機構永豐信用卡股份
    有限公司請求共同協商債務清償方案，惟聲請人每月月薪約
    為27,617元，然扣除每月必要支出後，僅於 2,471元可繳卡
    債，不被最大債權金融機構永豐信用卡股份有限公司所接受
    ，爰請求裁定准予更生等語。
三、經查：
  (一)聲請人於提出本件更生之聲請前，曾向聲請人之最大債權金
    融機構永豐信用卡股份有限公司表明協商之意思，經永豐銀
    行於 97年9月以雙方未能達成共識為由通知協商不成立，此
    有聲請人提出之永豐銀行之前置協商不成立通知書影本在卷
    可參。聲請人據以聲請更生，本院自應綜合聲請人目前全部
    收支及財產狀況，評估是否已不能維持符合人性尊嚴之最基
    本生活條件，而有「不能清償或不能清償之虞」之情。
  (二)聲請人主張其每月薪資約27,617元，此有聲請人所附薪資表
    在卷可查，已足認定。是以聲請人月薪27,617元，扣除聲請
    人必要生活費用及扶養子女費用後，聲請人所餘資產有限，
    經聲請人與最大債權金融機構謀求自主性的協議清償債務方
    案，而未能達成協商而不成立，是以聲請人自得選擇向法院
    聲請更生程序，且聲請人債務高達73 7,410元，已顯無清償
    之可能。
四、綜上所述，本件聲請人為一般消費者，並未從事營業活動。
    其有無法清償債務之虞情事，無法依協議履行亦不可歸責於
    聲請人，又所負無擔保或無優先權之債務，並未逾1,200 萬
    元，且未經法院裁定開始清算程序或宣告破產，復查無消費
    者債務清理條例第6 條第3 項、第8 條或第46條各款所定駁
    回更生聲請之事由存在，則聲請人聲請更生，應屬有據，自
    應准許。關於聲請人所預繳納之郵務送達費 2,380元，則待
    本件更生聲請事件確定後，如仍尚有剩餘，再予檢還聲請人
    ，併此敘明。
五、依消費者債務清理條例第11條第1項、第45條第1項、第16條
    第1 項，裁定如主文。又本件聲請人雖另為保全處分之聲請
    ，惟本院既已准許更生，即無另再准予保全財產之處分之必
    要。至於聲請人於更生程序開始後，應另提出足以為債權人
    會議可決或經法院認為公允之更生方案以供採擇，俾免更生
    程序進行至依消費者債務清理條例第61條規定應行清算之程
    度，附此敘明。
中    華    民    國    98    年    4     月   30    日
                  民事第二庭    法  官  李行一
上為正本係照原本作成
本件不得抗告
本裁定已於98年4月30日下午5時公告。
中    華    民    國    98    年    4     月   30    日
                                書記官  蔡於衡


司法院資訊處製作；財團法人民間司法改革基金會備份。
